臺灣臺中地方法院刑事裁定
　　　　　　　　　　　　　　　　　　 111年度聲字第1058號
聲  請  人  臺灣臺中地方檢察署檢察官
受  刑  人  黃世昌




上列聲請人因受刑人數罪併罰有二裁判以上，聲請定其應執行之
刑（111年度執聲字第760號），本院裁定如下：
    主  文
黃世昌所犯如附表所示之罪刑，應執行有期徒刑貳年貳月。
    理  由
一、聲請意旨略以：受刑人因犯竊盜罪案件，先後經判決確定如
    附表，符合數罪併罰之要件，應依刑法第53條及第51條第5
    款之規定，定其應執行之刑，爰依刑事訴訟法第477條第1項
    規定聲請裁定等語。
二、按裁判確定前犯數罪者，併合處罰之。但有下列情形之一者
    ，不在此限：一、得易科罰金之罪與不得易科罰金之罪。二
    、得易科罰金之罪與不得易服社會勞動之罪。三、得易服社
    會勞動之罪與不得易科罰金之罪。四、得易服社會勞動之罪
    與不得易服社會勞動之罪。前項但書情形，受刑人請求檢察
    官聲請定應執行刑者，依第51條規定定之；數罪併罰，有二
    裁判以上者，依第51條之規定，定其應執行之刑；數罪併罰
    ，分別宣告其罪之刑，宣告多數有期徒刑者，於各刑中之最
    長期以上，各刑合併之刑期以下，定其刑期，但不得逾30年
    ，刑法第50條、第53條、第51條第5款分別定有明文。又按
    有二個裁判以上，經定其執行刑後，又與其他裁判併合而定
    其執行刑者，前定之執行刑當然失效，仍應以原來宣告之數
    個刑罰計算，而不以當時該數罪所定應執行刑為計算之基準
    ，最高法院59年台抗字第367號裁定可資參照。又按法律上
    屬於自由裁量事項，尚非概無法律性之拘束，在法律上有其
    外部界限及內部界限。前者法律之具體規定，使法院得以具
    體選擇為適當裁判，此為自由裁量之外部界限。後者法院為
    自由裁量時，應考量法律之目的，法律秩序之理念所在，此
    為自由裁量之內部界限。法院為裁判時，二者均不得有所踰
    越。在數罪併罰而有二裁判以上，應定其應執行刑之案件，
    法院所為刑之酌定，固屬自由裁量事項，然對於法律之內、
    外部界限，仍均應受其拘束（最高法院92年度台非字第187
    號、94年度台台字第21號判決意旨參照）。
三、經查，受刑人黃世昌因犯如附表所示之罪，經本院先後判處
    如附表所示之罪刑，並分別確定在案，此有如附表所示之判
    決及臺灣高等法院被告前案紀錄表各1份在卷可憑。而受刑
    人所犯如附表編號3、6所示之罪所處之刑，得易服社會勞動
    ；如附表編號1、2、4、5所示之罪所處之刑，則不得易科罰
    金亦不得易服社會勞動，屬於刑法第50條第1項但書之情形
    ，茲聲請人依同法第50條第2項規定，經受刑人之請求，向
    本院提出定應執行刑之聲請，此有臺灣臺中地方檢察署民國
    111年3月22日刑法第50條第1項但書案件是否請求定應執行
    刑調查表1份在卷可稽，本院審認核屬正當。又受刑人所犯
    如附表編號1至3所示之罪，業經本院以110年聲字第1756號
    裁定定應執行有期徒刑1年2月確定；所犯如附表編號4至5所
    示之罪，業經本院以110年易字第917號判決定應執行有有期
    徒刑1年確定，依上開最高法院裁判意旨，本院應受裁量權
    內部界限之拘束，於定本件應執行刑時，自不得逾有期徒2
    年6月之範圍，暨審酌本院前已寄送定應執行刑詢問意見表
    予受刑人，請受刑人於收受後7日內表示意見，該意見調查
    表於111年4月13日送達於法務部○○○○○○○○○○○由受刑人親自
    收受，並表示無意見，有本院陳述意見表1紙在卷可憑。再
    佐以被告所犯如附表編號1至6所示竊盜犯行，其犯罪時間相
    近，犯罪手段與態樣類似，所侵害法益屬同種財產法益，且
    所擔任之角色相同，如以實質累加之方式就本件於短時間內
    反覆實施之犯行定其應執行之刑，處罰刑度顯將超過其行為
    不法內涵，而違反罪責相當性原則，暨斟酌被告犯罪行為之
    不法與罪責程度，及對其施以矯正必要性等情狀，本院認本
    件合併定其應執行刑為如主文所示，應屬適當。
四、依刑事訴訟法第477條第1項，刑法第50條第2項、第53條、
    第51條第5款，裁定如主文。
中　　華　　民　　國　　111 　年　　4 　　月　　29　　日
                 刑事第三庭    法  官  吳孟潔
以上正本證明與原本無異。
如不服本裁定，應於收受送達後5日內向本院提出抗告狀。（應
附繕本）
　　　　　　　　　　　　　　　 書記官  林育蘋
中　　華　　民　　國　　111 　年　　5 　　月　　2 　　日

                               
附表：受刑人黃世昌定應執行之刑案件一覽表
編        號            1           2           3 罪        名  竊盜 竊盜 竊盜 宣   告   刑  有期徒刑7月 有期徒刑8月 有期徒刑4月 犯 罪 日 期  109年5月1日 109年5月8日 109年4月26日 偵查（自訴）機關年度及案號  臺灣臺中地方檢察署109年度偵字第19196號 臺灣臺中地方檢察署109年度偵字第24094號 臺灣臺中地方檢察署109年度偵字第23513號 最後事實審 法院 臺灣臺中地方法院 臺灣臺中地方法院 臺灣臺中地方法院  案號 109年度易字第2910號 109年度易字第2821號 110年度簡字第86號  判決日期 109年12月30日 110年1月25日 110年1月27日 確定判決 法院 臺灣臺中地方法院 臺灣臺中地方法院 臺灣臺中地方法院  案號 109年度易字第2910號 109年度易字第2821號 110年度簡字第86號  判決確定日期 110年2月17日 110年3月9日 110年3月14日 是否為得易科罰金之案件  不得易科罰金、不得易服社會勞動 不得易科罰金、不得易服社會勞動 得易科罰金、得易服社會勞動 備        註  臺灣臺中地方檢察署110年度執字第3025號（編號1至3定應執行刑有期徒刑1年2月） 臺灣臺中地方檢察署110年度執字第3764號（編號1至3定應執行刑有期徒刑1年2月） 臺灣臺中地方檢察署110年度執字第5321號（編號1至3定應執行刑有期徒刑1年2月） 

編        號            4           5           6 罪        名  竊盜 竊盜 竊盜 宣   告   刑  有期徒刑7月 有期徒刑8月 有期徒刑4月 犯 罪 日 期  109年5月10日 109年5月3日 109年5月4日 偵查（自訴）機關年度及案號  臺灣臺中地方檢察署109年度偵字第21466、26877、26942號 臺灣臺中地方檢察署109年度偵字第21466、26877、26942號 臺灣臺中地方檢察署109年度偵字第21466、26877、26942號 最後事實審 法院 臺灣臺中地方法院 臺灣臺中地方法院 臺灣臺中地方法院  案號 110年度易字第917號 110年度易字第917號 110年度易字第917號  判決日期 111年1月28日 111年1月28日 111年1月28日 確定判決 法院 臺灣臺中地方法院 臺灣臺中地方法院 臺灣臺中地方法院  案號 110年度易字第917號 110年度易字第917號 110年度易字第917號  判決確定日期 111年3月8日 111年3月8日 111年3月8日 是否為得易科罰金之案件  不得易科罰金、不得易服社會勞動 不得易科罰金、不得易服社會勞動 得易科罰金、得易服社會勞動 備        註  臺灣臺中地方檢察署111年度執字第3049號（編號4至5定應執行刑有期徒刑1年） 臺灣臺中地方檢察署111年度執字第3049號（編號4至5定應執行刑有期徒刑1年） 臺灣臺中地方檢察署111年度執字第3050號